【裁判字號】    98,交聲,1206
【裁判日期】    980715
【裁判案由】    違反道路交通管理處罰條例聲明異議
【裁判全文】
臺灣桃園地方法院刑事交通事件裁定    98年度交聲字第1206號
原處分機關  交通部公路總局新竹區監理所桃園監理站
異  議  人  東裕交通股份有限公司
代  表  人  蔡水琴
上列異議人即受處分人因違反道路交通管理處罰條例案件，對於
交通部公路總局新竹區監理所桃園監理站民國98年4 月27日桃監
裁罰字第裁52-D00000000號違反道路交通管理事件裁決書所為之
處分（原舉發通知單案號：桃園縣警察局桃警局交字第D0000000
0號）聲明異議，本院裁定如下：
    主  文
異議駁回。
    理  由
一、聲明異議意旨略以：異議人東裕交通股份有限公司於民國98
    年4 月30日收受交通部公路總局新竹區監理所桃園監理站裁
    決書，謂異議人所有之車牌號碼LW-19 營業半拖車不遵守道
    路交通標線之指示，裁處新臺幣（下同）1,800 元。異議人
    未收受違規通知單，且經檢視違規採證照片上所顯示之車牌
    號碼模糊不清無法辨識，為此請准予免罰，並退還所繳交之
    罰款，爰聲明異議請求撤銷處分云云。
二、原處分意旨略以：異議人所有之上開營業半拖車，於97年6
    月28日上午8 時15分許，行經桃園縣中壢市○○路○ 段、南
    園路路口，為警逕行舉發「不遵守道路交通標線之指示」之
    違規情事，此有桃園縣政府警察局97年8 月21日桃警局交字
    第D00000000 號舉發違反道路交通管理事件通知單（下稱舉
    發通知單）在卷可稽。嗣原處分機關並據以裁決，以異議人
    違反道路交通管理處罰條例第60條第2 項第3 款之規定，裁
    處罰鍰1,800 元，此亦有交通部公路總局新竹區監理所桃園
    監理站桃監裁罰字第裁52-D00000000號違反道路交通管理事
    件裁決書（下稱裁決書）附卷可據。
三、按汽車駕駛人，駕駛汽車不遵守道路交通標誌、標線、號誌
    之指示情形，而本章各條無處罰之規定者，處900 元以上1,
    800 元以下罰鍰，道路交通管理處罰條例第60條第2 項第3
    款定有明文。再按逕行舉發者，應按已查明之資料填註車牌
    號碼、車輛種類、車主姓名及地址，並於通知單上方空白處
    加註逕行舉發之文字後，由舉發機關送達被通知人；又處理
    違反道路交通管理事件，有關文書送達之程序，依行政程序
    法之規定；於無法依行政程序法第72條及第73條為送達時，
    得將文書寄存送達地之地方自治或警察機關，並作送達通知
    書兩份，一份黏貼於應受送達人住居所、事務所、營業所或
    其就業處所門首，另一份交由鄰居轉交或置於該送達處所信
    箱或其他適當位置，以為送達。前項情形，由郵政機關為送
    達者，得將文書寄存於送達地之郵政機關，違反道路交通管
    理事件統一裁罰基準及處理細則第11條第1 項第4 款、第5
    條、行政程序法第68條第1 項、第72條、第73條、第74條分
    別有明文。
四、經查：
  (一)本件違規事實係異議人東裕交通股份有限公司名下所有之上
    開營業半拖車，於97年6 月28日上午8 時15分許，行經桃園
    縣中壢市○○路○ 段、南園路口，因不遵守道路交通標線之
    指示，為桃園縣政府警察局交通隊警員逕行舉發，而填製桃
    園縣政府警察局桃警交字第D00000000 號舉發通知單，並經
    原處分機關就不遵守道路交通號誌指示之違規事實，裁處罰
    鍰1,800 元，有前揭舉發通知單、裁決書各乙份附卷可稽。
  (二)異議人雖以前詞置辯，惟查：桃園縣政府警察局就本件違規
    事實所製之前開舉發通知單，經該局交通隊交付龜山文化郵
    局以00000000000000000000號掛號信函，向異議人址設「桃
    園縣龜山鄉○○路○ 段512 號2 樓」之營利事業登記處所送
    達，並因不獲會晤應受送達人而於97年8 月29日寄存於送達
    地之上開郵局第19支局等情，此有營利事業登記基本資料查
    詢、車號查詢拖車車籍、經濟部中部辦公室98年6 月15日經
    中三字第09834787750 號書函檢送之東裕交通股份有限公司
    變更登記表、送達證書各乙紙附卷可憑。復觀諸前開營利事
    業登記基本資料、車號查詢拖車車籍、公司變更登記表上所
    載之營業處所或車主地址均係「桃園縣龜山鄉○○路○ 段51
    2 號2 樓」，尤有甚者，本件原處分機關所為之上揭裁決書
    亦係送達於異議人之上開營業所，而送達證書上並有異議人
    東裕交通股有限公司及代表人蔡水琴之印章等情，此有上開
    送達證書存卷可參。況且於法送達僅須符合對住、居所、事
    務所、營業所之一處所為送達或補充送達或寄存送達之規定
    ，即屬合法送達，而不以同時對住、居所、事務所、營業所
    等處併為送達（臺灣高等法院97年度抗字第1213號裁定意旨
    參照）。足認異議人之營業所事實上仍設於上址無訛，而堪
    認上開舉發通知單確已於97年8 月29日合法送達予異議人，
    異議人確有已收受上開舉發通知單，而未於規定期限內繳納
    罰鍰之事實。是異議人所辯稱其未收到舉發通知單一節，尚
    非可採。
  (三)本件上開營業半拖車於上揭時地行車管制號誌轉變為紅燈後
    ，為自動照相儀器攝得採證照片2 張，而該車牌號碼確係LW
    -19 號無訛，此有原處分機關提出之放大採證照片在卷可稽
    。而觀諸卷附之採證照片上方號誌確已轉變為紅燈，且此時
    上開營業半拖車車身全部均已超越停止線，顯已有超越停止
    線之事實，且有前行之速度，綜合上情以觀，上述營業半拖
    車之駕駛人行經本件舉發地點之路口時，在紅燈已亮起後，
    未減速停止於停止線後，待綠燈亮起再行前進，反而越線前
    行，雖無證據足認其有闖越紅燈之行為，然已足證其確有不
    遵守道路交通標誌標線號誌指示之違規事實。
五、綜上所述，本件異議人所有之上開營業半拖車確有於上揭時
    、地，有不遵守道路交通標線之指示（即超越停止線）之違
    規情形，已堪認定。從而原處分機關依據道路交通管理處罰
    條例第60條第2 項第3 款，裁處異議人罰鍰1,800 元，核無
    違法之處，異議意旨求為撤銷原裁決，非有理由，應予駁回
    。
據上論斷，應依道路交通案件處理辦法第19條，裁定如主文。
中    華    民    國    98    年    7     月    15    日
                    交通法庭    法  官  呂美玲
以上正本證明與原本無異。
如不服本裁定，應於裁定送達後5 日內向本院提出抗告狀。
                                書記官  李玉華
中    華    民    國    98    年    7     月    31    日


司法院資訊處製作；財團法人民間司法改革基金會備份。
